臺灣臺中地方法院宣示判決筆錄　　　　 100年度訴字第1325號
公　訴　人　臺灣臺中地方法院檢察署檢察官
被　　　告　賴宏建
指定辯護人　本院公設辯護人戴遐齡
上列被告因違反毒品危害防制條例案件，經檢察官提起公訴（一
百年度毒偵字第九七六號），並聲請認罪協商，本院合議庭裁定
由受命法官獨任進行認罪協商程序後，於中華民國一百年九月五
日下午四時，在本院刑事第十一法庭宣示判決，出席職員如下：
　　法　官　林學晴
　　書記官　簡雅文
法官起立朗讀判決主文、犯罪事實要旨、處罰條文、附記事項，
及告以上訴限制、期間並提出上訴狀之法院，且諭知記載其內容
：
一、主  文：
    賴宏建施用第一級毒品及第二級毒品各壹次，均累犯，依序
    分別處有期徒刑柒月、肆月；扣案之第一級毒品海洛因貳包
    （驗餘淨重共零點貳捌貳貳公克）、第二級毒品甲基安非他
    命壹包（驗餘淨重為零點壹伍零公克），均沒收銷燬之；
    扣案之玻璃吸食器壹個、注射針筒貳支，均沒收。主刑部分
    應執行有期徒刑玖月。
二、犯罪事實要旨：賴宏建前因施用毒品案件，經送觀察、勒戒
    後，認無繼續施用毒品之傾向，於民國八十七年七月三日執
    行完畢釋放，並經本院以八十六年度訴字第三二七八號判決
    免刑確定。復因違反麻醉藥品管理條例、藥事法等案件，經
    本院以八十六年度訴字第三二七八號各判處有期徒刑五年二
    月、五月，應執行有期徒刑五年三月確定，於八十九年六月
    五日縮短刑期假釋出監並付保護管束。因賴宏建於上開假釋
    期間內，另犯偽造貨幣案件，經最高法院以九十二年度臺上
    字第三０六九號判決維持臺灣高等法院臺中分院九十二年度
    上訴字第一七二號判決判處有期徒刑三年二月確定，並經撤
    銷假釋後，自九十一年九月十四日入監執行殘刑三年又七日
    。又因施用毒品案件，經送觀察、勒戒後，認有繼續施用毒
    品之傾向，再送戒治處所施以強制戒治，於九十二年十一月
    十三日執行完畢。另因施用第一、二級毒品案件，經本院以
    九十四年度訴字第一二二七號各判處有期徒刑十月、六月確
    定，嗣與上揭偽造貨幣案件經聲請裁定減刑並合併定應執行
    刑為有期徒刑三年八月確定，並接續上揭所載殘刑三年又七
    日執行後，於九十八年一月七日縮短刑期假釋出監並付保護
    管束，而於九十九年二月二十八日保護管束期滿未經撤銷視
    為執行完畢。詎其仍不知悔改，復基於施用第一、二級毒品
    之犯意，先於一百年三月七日中午十二時許，在其臺中市○
    區○○街八十八之二號住處內，以針筒注射之方式，施用第
    一級毒品海洛因一次；復於同日下午一時許，在上開住處內
    ，以將甲基安非他命置於玻璃球內加熱後，吸食其煙霧之方
    式，施用第二級毒品甲基安非他命一次。嗣於一百年三月七
    日晚上十一時許，在臺中市○○區○○路三段與崇德二路口
    國碩遊藝場附設停車場內，因其行跡可疑，為警盤查，賴宏
    建乃於其所犯上揭施用毒品犯行未為有偵查權限之機關或人
    員發覺前，向警方主動供出其有於上開時、地施用第一、二
    級毒品各一次之犯行，並主動自其駕駛之車號０七九０－Ｈ
    Ｙ號自用小客車（車主為黃怡華）內取出第一級毒品海洛因
    二包（驗餘淨重共０‧二八二二公克）、第二級毒品甲基安
    非他命一包（驗餘淨重為０‧一五０三公克）、玻璃吸食器
    一個、注射針筒二支及手機一支（含門號0000000000號SIM
    卡一張）等物，交付予員警查扣。
三、處罰條文：毒品危害防制條例第十條第一項、第二項。
四、附記事項：
  (一)查被告前因施用毒品案件，經送觀察、勒戒後，認無繼續施
    用毒品之傾向，於八十七年七月三日執行完畢釋放，並經本
    院以八十六年度訴字第三二七八號判決免刑確定。復因違反
    麻醉藥品管理條例、藥事法等案件，經本院以八十六年度訴
    字第三二七八號各判處有期徒刑五年二月、五月，應執行有
    期徒刑五年三月確定，於八十九年六月五日縮短刑期假釋出
    監並付保護管束。因賴宏建於上開假釋期間內，另犯偽造貨
    幣案件，經最高法院以九十二年度臺上字第三０六九號判決
    維持臺灣高等法院臺中分院九十二年度上訴字第一七二號判
    決判處有期徒刑三年二月確定，並經撤銷假釋後，自九十一
    年九月十四日入監執行殘刑三年又七日。又因施用毒品案件
    ，經送觀察、勒戒後，認有繼續施用毒品之傾向，再送戒治
    處所施以強制戒治，於九十二年十一月十三日執行完畢。另
    因施用第一、二級毒品案件，經本院以九十四年度訴字第一
    二二七號各判處有期徒刑十月、六月確定，嗣與上揭偽造貨
    幣案件經聲請裁定減刑並合併定應執行刑為有期徒刑三年八
    月確定，並接續上揭所載殘刑三年又七日執行後，於九十八
    年一月七日縮短刑期假釋出監並付保護管束，而於九十九年
    二月二十八日保護管束期滿未經撤銷視為執行完畢等情，有
    臺灣高等法院被告前案紀錄表及臺灣臺中地方法院檢察署刑
    案資料查註紀錄表各一份附卷可參，其於受徒刑執行完畢後
    五年以內，故意再犯本件有期徒刑以上之二罪，為累犯，均
    應依刑法第四十七條第一項之規定加重其刑。另被告係在犯
    罪未被發覺前，主動向員警坦承有施用毒品之犯行，並願意
    接受裁判一節，業據員警陳興隆於本院具結證述明確，有本
    院一百年八月二十九日準備程序筆錄一份附卷可憑，核與自
    首之要件相符，爰依刑法第六十二條前段減輕其刑，並先加
    後減之。
  (二)扣案之第一級毒品海洛因二包（驗餘淨重共０‧二八二二公
    克）、第二級毒品甲基安非他命一包（驗餘淨重為０‧一五
    ０三公克），分別係毒品危害防制條例第二條第二項第一款
    、第二款所稱之第一級及第二級毒品一節，有行政院衛生署
    草屯療養院一百年四月十三日草療鑑字第1000400048號鑑定
    書一紙附卷可稽，應依毒品危害防制條例第十八條第一項前
    段之規定，均沒收銷燬之。又扣案之玻璃吸食器一個、注射
    針筒二支，均係被告所有供其施用第一、二級毒品所用之物
    ，業據被告供承在卷，爰依刑法第三十八條第三項、第一項
    第二款之規定宣告沒收。至扣案之手機一支（含門號000000
    0000號SIM卡一張），雖係被告所有，惟非供本件施用毒品
    所用之物，亦據被告供明在卷，爰不另為沒收宣告之諭知，
    附此敘明。
五、協商判決除有刑事訴訟法第四百五十五條之四第一項第一款
    於本訊問程序終結前，被告撤銷協商合意或檢察官撤回協商
    聲請者；第二款被告協商之意思非出於自由意志者；第四款
    被告所犯之罪非第四百五十五條之二第一項所定得以聲請協
    商判決者；第六款被告有其他較重之裁判上一罪之犯罪事實
    者；第七款法院認應諭知免刑或免訴、不受理者情形之一，
    及違反同條第二項「法院應於協商合意範圍內為判決；法院
    為協商判決所科之刑，以宣告緩刑或二年以下有期徒刑、拘
    役或罰金為限」之規定者外，不得上訴。
六、如有上開可得上訴情形，得自收受宣示判決筆錄送達之日起
    十日內，向本院提出上訴書狀，上訴於第二審法院。
中    華    民    國    100    年    9    月    5     日
                  臺灣臺中地方法院刑事第十一庭
                                  書記官  簡雅文
                                  法  官  林學晴
以上正本證明與原本無異。
上訴書狀如未敘述理由，應於上訴期間屆滿後20日內補提理由書
狀於本院。（應敘述具體理由並附繕本）。
                                  書記官  簡雅文
中    華    民    國    100    年    9    月    5     日
【附錄本案論罪科刑法條全文】
毒品危害防制條例第十條：
施用第一級毒品者，處六月以上五年以下有期徒刑。
施用第二級毒品者，處三年以下有期徒刑。